臺灣高等法院刑事判決　　　　　　　　　　　　　九十三年度上訴字第二五二四號
　　上　訴　人
　　即　被　告 甲○○
右被告因違反槍砲彈藥刀械管制條例案件，不服臺灣宜蘭地方法院九十三年度訴字第
一六九號，中華民國九十三年八月五日第一審判決（起訴案號：臺灣宜蘭地方法院檢
察署九十三年度偵字第八二三號）提起上訴，本院判決如左：
    主  文
上訴駁回。
  　事實及理由
一本案經本院審理結果，認原審論處被告甲○○未經許可持有改造手槍罪刑，其認事
  用法並無不合、量刑亦無不當，應予維持，併引用如後附第一審判決書記載之事實
  、證據及理由。
二被告上訴意旨初稱：伊自行向警方供出持有扣案之槍彈，並帶同警方前往藏匿槍彈
  之處而起出之，應依槍砲彈藥刀械管制條例第十八條第一項之規定免除其刑，詎原
  判決卻處以有期徒刑八月，顯有過當云云。繼則指稱：扣案之槍彈原係不知名之人
  埋藏在電線桿下面，伊知即帶警員去起出，實際非其所有及持有，原判決之認定有
  誤等語。
三經查原審法院認定上訴人即被告甲○○未經許可持有可發射子彈具有殺傷力之改造
  手槍之犯行，已詳為敘明係依被告於偵查中及原審審理時供承不諱（見偵查卷第十
  頁、及原審卷第三十七頁），被告之選任辯護人亦於九十三年七月六日具狀報稱：
  被告係向警方自承持有槍彈之犯行，請法院免除其刑云云（見原審卷第四十三頁）
  ，復依被告帶同警員起出之本案槍彈，經送鑑驗結果，均有殺傷力，有鑑定書在卷
  ，並有扣案該槍彈可佐等為論據，因認被告上開之自白與事實相符，犯行堪予認定
  。經核其採證認事，均無違誤。嗣被告於本院審理期日竟空言翻異謂上開槍彈非其
  所有及持有，而係不知姓名之人所埋藏云云，自不足採。又無故持有本件槍枝之罪
  ，法定徒刑為一年以上七年以下有期徒刑，自首接受裁判者，減輕或免除其刑，槍
  砲彈藥刀械管制條例第十一條第四項、第十八條第一項各定有明文。原審依上開規
  定，再審酌被告另涉販毒案件，擁槍足以危害社會治安，及犯後良好等一切情狀，
  量處有期徒刑八月併科罰金新臺幣五萬元，經核顯已將被告自首接受裁判之情形，
  已予核減刑度，雖原審未諭知免除其刑，此乃原審審酌被告犯行之一切情狀所為裁
  量權之適法行使，難謂為不合，從而本件上訴為無理由，應予駁回。
四據上論斷，應依刑事訴訟法第三百七十三條、三百六十八條，判決如主文。
本案經檢察官陳維練到庭執行職務。
中　　　華　　　民　　　國　　九十三　　年　　　十　　　月　　 十九 　　日
                              臺灣高等法院刑事第一庭
                                  審判長法  官  李  相  助
                                        法  官  楊  貴  雄
                                        法  官  黃  聰  明
右正本證明與原本無異。
如不服本判決，應於收受送達後十日內向本院提出上訴書狀，其未敘述上訴之理由者
並得於提起上訴後十日內向本院補提理由書（均須按他造當事人之人數附繕本）。
                                        書記官  胡  鳳  儀
中　　　華　　　民　　　國　　九十三　　年　　　十　　　月　　十九　　　日
附錄：本判決論罪科刑法條全文
槍砲彈藥刀械管制條例第十一條第四項
未經許可，製造、販賣或運輸第四條第一項第一款所稱其他可發射金屬或
子彈具有殺傷力之各式槍砲者，處五年以上有期徒刑，併科新臺幣一千萬
元以下罰金。
未經許可，轉讓、出租或出借前項所列槍砲者，處三年以上十年以下有期
徒刑，併科新臺幣七百萬元以下罰金。
意圖供自己或他人犯罪之用，而犯前二項之罪者，處無期徒刑或七年以上
有期徒刑，併科新臺幣一千萬元以下罰金。
未經許可，持有、寄藏或意圖販賣而陳列第一項所列槍砲者，處一年以上
七年以下有期徒刑，併科新臺幣七百萬元以下罰金。
第一項至第三項之未遂犯罰之。
槍砲彈藥刀械管制條例第十二條第四項
未經許可，製造、販賣或運輸子彈者，處一年以上七年以下有期徒刑，併
科新台幣五百萬元以下罰金。
未經許可，轉讓、出租或出借子彈者，處六月以上五年以下有期徒刑，併
科新台幣三百萬元以下罰金。
意圖供自己或他人犯罪之用，而犯前二項之罪者，處三年以上十年以下有
期徒刑，併科新台幣七百萬元以下罰金。
未經許可，持有、寄藏或意圖販賣而陳列子彈者，處五年以下有期徒刑，
併科新台幣三百萬元以下罰金。
第一項至第三項之未遂犯罰之。
